臺灣臺北地方法院刑事判決　　　　　　　99年度易字第3070號
公　訴　人　臺灣臺北地方法院檢察署檢察官
被　　　告　孟冠勳
上列被告因竊盜案件，經檢察官提起公訴（99年度偵緝字第1293
號），被告於本院準備程序中就被訴事實為有罪之陳述，經本院
合議庭裁定由受命法官改依簡式審判程序審理，判決如下：
    主  文
孟冠勳竊盜，共貳罪，均累犯，各處有期徒刑陸月，如易科罰金
，均以新臺幣壹仟元折算壹日。應執行有期徒刑拾月，如易科罰
金，以新臺幣壹仟元折算壹日。
    事  實
一、孟冠勳前因偽造文書及竊盜案件，分別經臺灣板橋地方法院
    以92年度訴字第1205號判決判處有期徒刑4月、以93年度簡
    字第5669號判決判處有期徒刑3月及以93年度簡字第1053 號
    判決判處有期徒刑5月確定，嗣經該院以94年度聲字第1242
    號裁定應執行有期徒刑10月確定，於民國94年8月21日縮刑
    期滿執行完畢（構成累犯）。其因缺錢花用，竟先後為下列
    行為：
(一)於97年12月起擔任根基營造股份有限公司（下稱根基公司）
    之現場工程師，負責臺北市萬華區環南家禽市場新建工程工
    地現場監造及監督業務，竟意圖為自己不法之所有，於97年
    12月22 日晚上7時40分許，駕駛車號不詳之卡車進入環南家
    禽市場工地，向幸福保全股份有限公司派駐該工地值勤之警
    衛林民智稱，根基公司因調度材料，須將鋼板樁載運至其他
    工地等語，孟冠勳進入工地內部後，即趁機竊取由根基公司
    之下包商永裕鋼鐵工程股份有限公司（下稱永裕公司）所承
    租，置於工地內之鋼板樁35片，得手後以卡車載運離去。
(二)於同年月28日晚間8時許，孟冠勳又故技重施，進入上開工
    地竊取永裕公司所承租，置於工地內之鋼板樁30片，得手後
    以卡車載運離去，上開2次共竊得鋼板樁達65片（價值新臺
    幣104萬7,360元）。嗣經永裕公司清點發現鋼板樁之數量短
    缺後，始悉上情。
二、案經根基公司告發由臺灣臺北地方法院檢察署檢察官偵查起
    訴。
    理  由
一、本件被告孟冠勳所犯竊盜罪，係死刑、無期徒刑、最輕本刑
    為3年以上有期徒刑以外之罪，且非高等法院管轄第一審案
    件，被告於本院準備程序中，先就被訴事實為有罪之陳述，
    經告知簡式審判程序之旨，並聽取檢察官及被告之意見後，
    本院合議庭裁定由受命法官進行簡式審判程序，是本件之證
    據調查，依刑事訴訟法第273條之2規定，不受同法第15 9條
    第1項、第161條之2、第161條之3、第163條之1及第164條至
    第170條規定之限制，合先敘明。
二、上揭事實，業據被告本院審理時坦承不諱（見本院卷第101
    頁、第113頁反面、第122頁反面），核與告發代理人吳俊昇
    之指訴及證人即幸福保全股份有限公司警衛林民智之證述情
    節相符（見98年度他字第5528號卷第45至47頁、第59至60頁
    、第84至85頁、第99至100頁、第102至103頁），且有被告
    於根基公司之人事資料影本1紙、根基公司企業內部人員調
    任表1紙、立書人為林民智之證明書2紙、監工工地日誌7張
    、環南市場97年12月22日駐衛保全簽到單1紙、永裕公司估
    價單、鋼板樁數量統計表、送貨單、環南市場鋼板樁範圍圖
    影本、根基公司所提供之98年1月7日會議記錄1紙等資料在
    卷可稽（見98年度他字第5528號卷第3頁、第6至8頁、第21
    至27頁、第28頁、第31至39頁、第89頁），足認被告任意性
    自白與事實相符，應值採信。綜上，本案事證明確，被告犯
    行均堪認定，應依法論科。
三、核被告所為，均係犯刑法第320條第1項之竊盜罪。被告2次
    竊盜犯行，犯意各別，行為互殊，應予分論併罰。又被告有
    如犯罪事實欄所載之前案紀錄，此有臺灣高等法院被告前案
    紀錄表在卷可按，被告於受有期徒刑之執行完畢後，5年以
    內故意再犯有期徒刑以上之罪，均為累犯，應各依刑法第47
    條第1項規定加重其刑。爰審酌被告前有偽造文書及竊盜等
    前案紀錄，素行非佳，其不思以正途賺取財物，而任意侵害
    他人之財產權，動機不佳，竊盜所得財物價值非輕，對被害
    人造成之損害非謂不重，惟被告犯後坦承犯行，態度尚可，
    智識程度為大學畢業、犯罪之目的、手段、生活狀況等一切
    情狀，分別量處如主文所示之刑並定其應執行刑，並均諭知
    易科罰金之折算標準，以示懲儆。公訴人雖就被告本案2次
    犯行具體求刑定應執行刑有期徒刑1年10月，惟本院認以量
    處如主文所示之刑為適當，公訴人之求刑，核屬過重，附此
    敘明。
據上論斷，應依刑事訴訟法第273條之1第1項、第299條第1項前
段，刑法第320條第1項、第47條第1項、第41條第1項前段、第8
項、第51條第5款，刑法施行法第1條之1，判決如主文。
本案經檢察官徐文豪到庭執行職務
中    華    民    國   100    年    6     月    30    日
                  刑事第十五庭  法  官  李小芬
上正本證明與原本無異。
如不服本判決應於收受送達後10日內向本院提出上訴書狀，並應
敘述具體理由；其未敘述上訴理由者，應於上訴期間屆滿後20日
內向本院補提理由書（均須按他造當事人之人數附繕本）「切勿
逕送上級法院」。告訴人或被害人如對於本判決不服者，應具備
理由請求檢察官上訴，其上訴期間之計算係以檢察官收受判決正
本之日期為準。
                                書記官  陳品潔
中    華    民    國   100    年    6     月    30    日
附錄所犯法條：
中華民國刑法第320條
（普通竊盜罪、竊佔罪）
意圖為自己或第三人不法之所有，而竊取他人之動產者，為竊盜
罪，處5  年以下有期徒刑、拘役或 5 百元以下罰金。
意圖為自己或第三人不法之利益，而竊佔他人之不動產者，依前
項之規定處斷。
前二項之未遂犯罰之。